## **Robert Alain Navarro**



Vila-real, España · <u>linkedin.com/in/alaindev</u> · +34 615158731 · rankoedev@gmail.com

Más de 7 años de experiencia como Desarrollador de Software. Trabajé en el equipo responsable del desarrollo de la herramienta DPP de Mercadona, que en su primer año activa consiguió ahorrar a la compañía más de 150 millones de euros.

## **EXPERIENCIA PROFESIONAL**

Sopra Steria

Desarrollador Senior Backend

Valencia, España Oct 2023–Actualidad

- Analizar software y diseñar soluciones para la gestión de trámites internos de la Generalitat Valenciana (GVA) con Java y Oracle. Liderando un equipo de hasta 5 desarrolladores y aplicando buenas prácticas de desarrollo y asegurando la calidad del código mediante pruebas unitarias, revisiones de código y refactorización constante.
- Desarrollar una aplicación de gestión interna para FACSA, migrando de tecnologías obsoletas a una arquitectura moderna con Spring Boot, Java y microservicios. Implementando arquitectura hexagonal y optimizando los procesos mediante el uso de colas de mensajería, mejorando la escalabilidad y eficiencia del sistema. En cuanto a las bases de datos he utilizado Postgresql.

MercadonaValencia, EspañaDesarrollador BackendNov 2020-Jul 2023

- Desarrollar y mantener la herramienta DPP diseñada para determinar los costes unitarios y la rentabilidad de cada producto en todas las etapas de su cadena de montaje. Utilizando SpringBatch y PL/SQL para recopilar y transformar datos. Además, usando SprinBoot para la explotación de estos datos. Utilizando tanto Postgresql como Oracle para las bases de datos.
- Asegurar la calidad del software y la precisión de los datos mediante pruebas automatizadas (unitarias, integración y rendimiento), revisiones de código y validación de datos, garantizando la fiabilidad y estabilidad de la herramienta DPP.
- Lideré el desarrollo del backend de una aplicación encargada de añadir datos y validar su integridad, y que luego serían consumidos por la herramienta DPP, asegurando la integridad y accesibilidad de los mismos.

TikblueVila-real, EspañaDesarrollador FullstackSep 2019-Nov 2020

- Desarrollé de forma independiente el frontend de aplicaciones para la recopilación de datos de maquinarias e integración con IA, generando informes para optimizar gastos. Además de algunas integraciones de backend.
- Desarrollo Front Javascript, CSS, HTML. Desarrollo Backend con .NET

QUOSEI Castellón, España

Desarrollador Fullstack

Jun 2017–Jul 2018

• Desarrollé una aplicación para la trazabilidad del certificado del cerdo ibérico, asegurando el seguimiento y control de los procesos relacionados con la producción.

• Utilicé Spring y Java para el backend, y HTML, CSS y JavaScript para el frontend, creando una solución integral y funcional.

## **EDUCACIÓN**

IES EL CAMINAS Castellón, España

Desarrollo de Aplicaciones Web 2019-2020

IES EL CAMINAS Castellón, España

Desarrollo de Aplicaciones Multiplataforma 2015-2017

IES MIRALCAMP Vila-real, España

2013-2015

Sistemas Microinformáticos y Redes

FCT Europa realizando prácticas en Londres (Reality Properties) realizando instalación y mantenimiento de redes.

## HABILIDADES ADICIONALES

• Nativo en Español y Catalán. Fluido en Inglés.